臺灣桃園地方法院刑事判決　　　　　　 97年度簡上字第263號
上　訴　人
即　被　告　乙○○
上列上訴人因被告恐嚇案件，不服本院桃園簡易庭民國96年12月
31日所為96年度桃簡字第2038號第一審簡易判決（檢察官聲請簡
易判決處刑聲請書案號：96年度偵字第11437 號），提起上訴，
本院管轄第二審之合議庭認為不得為簡易判決處刑，爰改依通常
程序審理並自為第一審判決如下：
    主  文
原判決撤銷。
乙○○無罪。
    理    由
一、公訴意旨略以：被告乙○○於民國96年3 月4 日晚上8 時30
    分許，在桃園縣桃園市○○○街99號之「當代藝術社區」之
    B3停車場，基於毀損之犯意，持羊奶玻璃瓶砸破告訴人甲○○所有車牌號碼7709-KY 號自用小客車之後車窗玻璃，足以
    生損害於甲○○，因認被告涉犯刑法第354 條之毀損器物罪
    嫌。
二、按犯罪事實應依證據認定之，無證據不得推定其犯罪事實；
    次按不能證明被告犯罪或其行為不罰者，應諭知無罪之判決
    ，刑事訴訟法第一百五十四條、第三百零一條第一項分別定
    有明文。再按認定不利於被告之事實，須依積極證據，苟積
    極證據不足為不利於被告事實之認定時，即應為有利於被告
    之認定，更不必有何有利之證據，最高法院三十年上字第八
    一六號著有判例；再按事實審法院對於證據之取捨，依法雖
    有自由判斷之權，然積極證據不足證明犯罪事實時，被告之
    抗辯或反證縱屬虛偽，仍不能以此資為積極證據應予採信之
    理由，又認定犯罪事實應依證據，為刑事訴訟法所明定，故
    被告否認犯罪事實所持之辯解，縱屬不能成立，仍非有積極
    證據足以證明其犯罪行為，不能遽為有罪之認定，最高法院
    三十年上字第四八二號、三十年上字第一八三一號判例可資
    參照。
三、經核公訴人認定被告乙○○上開犯罪，無非係以上開事實，
    業據證人丁○○、甲○○證述綦詳，復有車輛受損相片2 張
    、監視錄影勘驗報告乙紙及翻拍照片3 張、車損估價單1 紙
    附卷可稽，為其主要論據。訊據被告則堅決否認有何上開恐
    嚇犯行，辯稱：伊96年3 月4 日下班回家，在地下三樓停好
    車之時間是晚間8 時36分，伊下車後即往中間車道走去坐電
    梯，告訴人停車位置在另一側，伊去搭電梯的過程不會經過
    告訴人停車位；證人丁○○並未看見伊丟羊奶瓶；檢察官未
    將所稱之犯罪工具羊奶瓶送驗是否有伊之指紋；卷附照片亦
    僅能證明伊徒步於地下停車場，且該照片係伊徒步走回家之
    照片，與毀損車輛無關；卷附監視錄影勘驗報告上所寫伊之
    行走之動態均不是事實等語。經查：(1)、告訴人雖於96年6
    月21日接受檢察官偵訊時庭呈社區主任丙○○出具之「車窗
    遭砸毀錄影經過報告書」一紙，然於本案偵審過程中卻始終
    未提出該「車窗遭砸毀錄影經過報告書」所根據之監視錄影
    帶或光碟以實其說，反稱監視錄影帶已經洗掉了，是該「車
    窗遭砸毀錄影經過報告書」已失所附麗，監視錄影帶所派生
    之「車窗遭砸毀錄影經過報告書」，核無證據能力，是以該
    「車窗遭砸毀錄影經過報告書」所載被告於案發日晚間8 時
    31分徒步走入地下二樓停車場，並由B 棟安全梯進入地下三
    樓，晚上8 時38分由B 棟走至地下三樓A2棟電梯出口處，該
    時為晚間8 時41分，被告於此處觀望，被告手提塑膠、袋腋
    下夾不明物品，晚間8 時43分左右7709-KY 號自用小客車之
    後車窗玻璃被砸毀，晚間8 時45分被告出現於地下一樓A1棟
    ，經轉乘（電）梯到達一樓後走入廊道等等之以一般大樓住
    戶而言之極不合理之入出地下三樓停車場之情節，均不能僅
    憑該無證據能力之「車窗遭砸毀錄影經過報告書」認定之。
    (2)、丙○○出具之「車窗遭砸毀錄影經過報告書」雖無證據
    能力，然若經證人丙○○到庭具結證述其實際勘驗監視錄影
    帶後之情節，則仍得以其之證詞證明「車窗遭砸毀錄影經過
    報告書」內所載被告於案發前後之不合理之入出地下三樓停
    車場之情節。然證人即「當代藝術社區」之管理委員會主任
    委員丙○○卻於本院審理時證稱「…我是依據甲○○向我所
    說她看錄影帶的結果和她判定是誰砸她的車來寫成書面」，
    至於伊所看過的監視錄影帶是一具可以專門照到告訴人之停
    車位置之監視器之畫面，該監視器雖有照到其車輛車窗破損
    情形，然沒有照到是誰砸的等語，可見證人丙○○並未實際
    勘驗「車窗遭砸毀錄影經過報告書」所載之各監視器攝得之
    畫面，而僅看過一具可以專門照到告訴人之停車位置之監視
    器之畫面，是以，由證人丙○○之證詞亦無法證明「車窗遭
    砸毀錄影經過報告書」所載之被告於案發前後之不合理之入
    出地下三樓停車場之情節。(3)、至證人即案發時在「當代藝
    術社區」地下三樓為該社區維修蓄水池之工人丁○○雖於本
    院審理時證稱「在96年3 月4 日晚上8 時30幾分的時候，差
    不多是8 時26分左右，我聽到車子被砸到的類似碰的一聲，
    我抬頭一看，看到有一個女子就從被砸的車子的位置走掉，
    該女子穿棗紅色的大衣、頭髮長長的，身高與我差不多高，
    她是朝蓄水池方向走掉，我當時人在當代藝術社區地下室三
    樓的Ａ棟蓄水池位置，我當時在檢查幫浦的控制盤，我沒有
    看到該女子的臉孔，我是看到那女子的左側面，我後來上來
    櫃台，從監視器看到有一個人就是我前開所講那個朝蓄水池
    方向走掉的女子相同特徵的女子，那個監視器是設在電梯裡
    面的鏡頭畫面，另外也有調地下三樓的監視錄影帶給我看，
    這兩個位置的監視器鏡頭都有照到上開相同特徵的女子，我
    從監視器看到的女子及地下三樓朝蓄水池方向走掉的女子相
    比對，可以確認就是被告。」、「（檢察官問：你在監視器
    所看到穿紅衣的女子，她的外型與被告有無相符合的地方？
    ）有，穿棗紅色夾克、頭髮長、瓜子臉。」等語，此與其於
    96年6 月21日檢察官偵訊時之證詞相符，然證人丁○○既僅
    在瞬間看到上開紅衣女子之左側面，則其僅可依特徵指認該
    女子，是以，若案發時間前後果有二以上相同特徵之女子入
    出電梯而為監視器攝錄，則證人丁○○之指認即有可能出現
    錯誤，例如，偵卷第26頁之3 幀照片係電梯內之監視器翻拍
    照片，被告雖有以正面出現在第1 、3 幀照片中，其確實有
    身穿紅衣、捲長髮之特徵（被告於原審審理時自承該人就是
    其之畫面），然在同一電梯內尚有二女子（有一疑為綁住頭
    髮之長髮女子）身穿紅色外套，並非僅被告一人，則證人丁○○憑此畫面指認，不無出錯之可能。況證人丁○○在地下
    三樓所見紅衣女子若根本就未出現在該電梯中，而係由其他
    電梯或安全梯逃逸，則證人林倉僅憑指認單一電梯中之人即
    認其中一名紅衣女子為本案毀損7709-KY 號自用小客車之後
    車窗玻璃之人，實存在錯誤之危險。(4)、證人即告訴人甲○○於96年6 月21日接受檢察官訊問時證稱伊從監視器畫面看
    到被告由B1走車道到B3靠近電梯那一邊，然後看見被告東張
    西望，然後被告往伊車被砸地點走過去，那時間點伊車窗就
    被破壞了等語。該證詞雖與「車窗遭砸毀錄影經過報告書」
    之記載相符，然依證人丙○○上開證詞，「車窗遭砸毀錄影
    經過報告書」之內容本即係丙○○依據證人甲○○之口頭陳
    述所紀錄，是以，自不能以「車窗遭砸毀錄影經過報告書」
    之記載，核實證人甲○○之上開證詞。而證人甲○○係具告
    訴人之身分，其本身為本案利害關係證人，其之證詞尤須有
    他項證據以核實，蓋告訴人本即專以入被告於罪為唯一目的
    ，為求公正，自須查核其他證據以核實其之證詞，然證人甲○○之上開有關被告自安全梯走入B3停車場之異常舉動卻乏
    實證即監視錄影帶以核實，是其上開證詞不能遽以認定被告
    犯行之情況證據。(5)、在上開證據均無法證明被告犯行之情
    況下，卷附車輛受損相片2 張、車損估價單1 紙，亦無法輔
    助證實被告犯行。此外，復查無其他證據，足以證明被告有
    何公訴人所指前開毀損犯行，被告之犯罪尚屬不能證明，是
    以，被告於本院審理時所稱「（審判長問：你當天搭電梯是
    從地下三樓開始搭或有徒步走到其他樓層搭？）我進電梯之
    後有按了電梯往上，到了地下一樓又有人進電梯，然後電梯
    又下到地下二樓，有人按到地下二樓，地下二樓又有其他人
    進入，然後才往樓上，上到一樓。我一進電梯就有按電梯往
    一樓，發現上開上上下下的情形，我也覺得很奇怪。」云云
    ，雖確與常情不符，然究無從以之建立被告之毀損行為，是
    衡諸首開法條及判例要旨，即應依法諭知被告無罪。原審未
    詳為勾稽，遽為論罪科刑，即有未洽。被告上訴指摘原判決
    不當，為有理由，應由本院撤銷改判，為被告無罪之諭知。
    又本件係檢察官聲請簡易判決處刑之案件，因有刑事訴訟法
    第451條之1第4項但書第3款情形，適用通常程序審判。
據上論結，應依刑事訴訟法第455條之1第1項、第3項、第452 條
、第369條第1項前段、第301條第1項，判決如主文。
本案經檢察官徐文豪達到庭執行職務
中　　華　　民　　國　　96　　年　　8 　　月　　7 　　日
                  刑事第三庭審判長法　官　謝順輝
　                                法　官  卓立婷
                   　　　　　　　 法　官　曾雨明
以上正本證明與原本無異。
如不服本判決，應於判決送達後10日內向本院提出上訴狀（應附
繕本），其未敘述上訴理由者，應於上訴期間屆滿後20日內補提
理由書狀於本院，上訴於臺灣高等法院。
                                  書記官　施春祝
中　　華　　民　　國　　96　　年　　8 　　月　　7 　　日
